臺灣基隆地方法院刑事判決　　　　　　　　　　　　　　九十三年度易字第五六號
　　公　訴　人　臺灣基隆地方法院檢察署檢察官
　　被　　　告　丙○○　男　四.
右列被告因竊盜案件，經檢察官提起公訴（九十三年度偵字第六八一號），本院判決
如左：
    主    文
丙○○竊盜，處有期徒刑肆月，如易科罰金，以佰元折算壹日。
    事    實
一、丙○○前因違反肅清煙毒條例案件，經臺灣板橋地方法院判處有期徒刑四年二月
    確定，復因竊盜、妨害公務案件，經同院判處有期徒刑一年四月、三月，定應執
    行有期徒刑一年六月確定，上開三案件嗣並定應執行有期刑五年六月確定；嗣又
    因違反懲治盜匪條例及傷害案件，經臺灣板橋地方法院分別判處有期徒刑三年十
    月、四月，定應執行有期徒刑四年，其中傷害部分經撤回上訴而確定、違反懲治
    盜匪條例案件部分則經最高法院駁回上訴確定，前揭數案件並與丙○○於民國七
    十九年間違反肅清煙毒條例案件之殘刑一年八月接續執行，於九十年三月九日因
    縮短刑期假釋出監並付保護管束，保護管束期滿日為九十三年十二月十七日（業
    經撤銷假釋，現執行殘刑中，起訴書誤載為於九十二年八月三十一日執行完畢）
    。詎其在假釋期間仍不知悔改，竟意圖為自己不法之所有，於九十二年九月間某
    日（起訴書記載為九十二年十月間某日），在基隆市○○路二七八號旁，以壹圓
    硬幣轉開戊○○所有車牌號碼ＧＱＡ─一三一號重型機車鎖頭竊取該機車，得手
    後供己代步之用。嗣該車車主戊○○於九十二年十月間發現其停放於上址之機車
    遭竊後，至基隆市監理站申請該機車原始資料，查得丙○○曾於九十二年十月八
    日因無駕駛執照騎乘前揭機車遭警開立罰單後，持該罰單報警處理，警方並於九
    十三年二月六日下午四時五十分，在基隆市○○○路三十五巷十六號逮捕因另案
    遭通緝之丙○○，而查悉上情，惟前揭機車迄今仍未尋獲。
    理    由
一、訊據被告固坦承其有於前揭時、地以壹圓硬幣轉開戊○○所有之前揭機車，並將
    上開機車騎走，且於九十二年十月八日因無照駕駛而遭警舉發之事實，惟矢口否
    認有何竊盜之犯行，辯稱：前揭機車原係戊○○之弟丁○○所有，丁○○去世後
    ，其見該機車停放在前揭處所，乃將該機車牽走欲還給戊○○，因找不到戊○○
    ，便將機車騎至戊○○住處之里長，向里長報備，並於里長處得知戊○○之電話
    後，致電告知戊○○此事，且依戊○○之指示將該機車停放在正義路山下之巷口
    ，其騎乘該機車約一星期，這段期間就是要找戊○○想辦法將機車還他，並無竊
    取該機車之意云云。經查：
  (一)上開機車係被告於九十二年十月左右在基隆市警察局旁巷子竊取騎走，以供工作
    代步用之事實，業據被告於警訊時供承不諱，且前揭機車之車主戊○○（參卷附
    車籍資料作業詳細畫面）從未將該機車借予被告使用或同意被告使用該機車，亦
    不知被告將該機車騎走，直至九十二年十月間發現前揭機車遭竊後，至基隆市監
    理站申請該機車原始資料，查得丙○○曾於九十二年十月八日因無駕駛執照騎乘
    前揭機車遭警開立罰單後，始得知該機車係丙○○騎走等情，復經證人即該機車
    車主戊○○於警訊及本院審理時證述綦詳，而被告於九十二年十月八日，在台北
    市○○路○段興南街口因無照駕駛遭警舉發乙節，亦有台北市政府警察局北市警
    交大字第ＡＢＹ○○六六七四號舉發違反道路交通管理事件通知單在卷可稽，被
    告既未經前揭機車之所有權人戊○○同意，且在戊○○不知情之情況下將該機車
    騎走，並供己工作代步使用，則其係意圖為自己不法所有而竊取前揭機車甚明。
  (二)被告嗣雖改稱：其未竊取前揭機車，其將該機車騎走係欲還給戊○○，且曾向戊○○住處里長報備，並於獲知戊○○電話後致電告知戊○○，且依戊○○之指示
    將該機車停放在正義路巷口還給戊○○云云，惟查：
  1.被告之警訊筆錄係依據被告之供述製作，業據被告於本院審理時自白不諱，並經
    證人即製作被告警訊筆錄之警員乙○○於本院審理時證述明確，且警訊筆錄內容
    與錄音帶內容相符，亦經本院當庭勘驗屬實，故被告嗣後翻異前詞，改稱並未竊
    取上開機車，且騎乘機車係要找尋戊○○代步之用云云，顯不足採。
  2.又被告於九十二年九月、十月間雖曾騎前揭機車至義重里里長甲○○前聯絡處找
    里長，惟並未提及報備機車或要還車之事，只係提及公園那裡有死一個人，並敘
    述死者之特徵，且尋問死者家屬住處等情，業據證人己○○到庭證述明確，是被
    告辯稱其將機車牽走後，曾向里長報備一節，並不足採。況竊盜罪乃即成犯，被
    告基於不法所有之意圖竊取機車時即已成立犯罪，縱其事後曾向里長報備，亦無
    礙其成立竊盜罪之認定。
  3.再被告辯稱其曾致電告知戊○○找到前揭機車，且依戊○○之指示將該機車放在
    正義路巷口一節，已據證人戊○○到庭否認，證人戊○○於本院審理時並證稱：
    「被告全部打電話給我有三次。第一次是我弟弟死亡後大約十天左右被告打電話
    給我，叫我處理他的遺物，當時沒有提到機車的事情，我說遺物不要了。第二次
    ，是十月份，被告打電話來說要到我這邊工作，並說如果到我這邊工作的話，機
    車要用五千元跟我買，但我沒有答應他，我當時還不知道機車已經不見了，也沒
    有叫他把機車停在我舊公司那裡。我是他第二次打電話來之後才知道機車不見了
    ，就去監理站查資料才知道被告有騎機車違規這件事情，才去派出所報遺失，是
    用口頭報案的。第三次是十一月左右，被告打電話來說文雄的那台機車我停在舊
    倉庫那裡，我隔了一段日子去看，沒有看到」等語，顯見被告前揭辯稱，核與事
    實不符。況被告曾受僱於戊○○，知悉且曾去過戊○○之住處，並知悉戊○○之
    聯絡電話，而戊○○之住處及聯絡電話均未變更，業據證人戊○○於本院審理時
    證述明確，且被告騎乘車輛至里長甲○○前聯絡處時，證人己○○有將戊○○之
    地址告訴被告，亦據證人己○○到庭證述綦詳，而被告係在丁○○死亡後（丁○○係於九十二年八月二十七日死亡，參卷附法務部戶役政連結作業系統）約一至
    二星期找到前揭機車，亦據被告於本院準備程序時自白不諱（被告於警訊時供稱
    其係九十二年十月左右竊走前揭機車，惟經核以被告供承其於騎走該機車不久後
    曾打電話給證人戊○○處理丁○○遺物之事，及證人戊○○所述被告係於丁○○
    死亡後約十天左右打電話給他，要其處理丁○○遺物等語，故應以被告於準備程
    序時供稱其係於丁○○去世後約一、二星期左右找到前揭機車，較警訊時供述為
    可採）則被告既已知悉戊○○之住處，若其牽走前揭機車之係欲將機車還給戊○○，而無不法所有之意圖，何以不於找到機車後直接打電話告知戊○○，或立即
    騎乘機車至戊○○住處返還戊○○，反而於使用近一個月之時間後，才致電告知
    戊○○該機車停放在正義路巷口，並要戊○○自行前往取回？由此益見被告所辯
    其係幫忙找到機車，並欲將機車返還戊○○云云，乃事後卸責之詞，不足採信。
    又竊盜罪係即成犯，已如前述，被告事後縱有將竊得之機車停放在正義路巷口返
    還戊○○之事，仍無解其已成立之竊盜刑責，附此敘明。
  (三)綜上所述，被告所辯均不足採。本件事證明確，其犯行堪以認定，應依法論科。
二、核被告所為，係犯刑法第三百二十條第一項之竊盜罪。又其係九十二年九月間某
    日竊取前揭機車，已如前述，且被告受有如前揭事實欄所載之有期徒刑，業經撤
    銷假釋，尚未執行完畢，亦有臺灣高等法院被告全國前案紀錄表在卷可稽，公訴
    人認被告係於九十二年十月間某日竊取該機車，並認被告為累犯，均有未洽。爰
    審酌被告前有多項不法前科，素行不佳，且尚在假釋期間，猶不思以己力賺錢以
    獲取代步工具，竟竊取他人機車供己使用，所為已侵害他人之財產法益，且犯後
    猶飾詞卸責，並無悔意，惟考量其竊取機車之價值非鉅（約三至五千元），及被
    害人當庭表明不願追究等一切情狀，量處如主文所示之刑，並諭知易科罰金之折
    算標準，以示懲儆。
據上論斷，應依刑事訴訟法第二百九十九條第一項前段，刑法第三百二十條第一項、
第四十一條第一項前段，罰金罰鍰提高標準條例第一條前段、第二條，判決如主文。
本案經檢察官林秋田到庭執行職務。
中　　　華　　　民　　　國　　九十三　　年　　　五　　　月　　　十二　　日
                                臺灣基隆地方法院刑事第三庭
                                      審判長法　　官  鄭景文
                                            法　　官  曾雨明
                                            法　　官  王美婷
對於本件判決如有不服，應於收受送達後十日內，向本院提出上訴書狀，上訴於臺灣
高等法院，並按他造當事人之人數附具繕本。
                                            書 記 官  劉珍珍
中　　　華　　　民　　　國　　九十三　　年　　　五　　　月　　　十二　　日
附錄論罪法條：
中華民國刑法第三百二十條
意圖為自己或第三人不法之所有，而竊取他人之動產者，為竊盜罪，處五年以下有期
徒刑、拘役或五百元以下罰金。
